臺灣苗栗地方法院刑事判決
                                      110年度易字第260號
公  訴  人  臺灣苗栗地方檢察署檢察官
被      告  葉乃定




上列被告因加重竊盜案件，經檢察官提起公訴（110 年度偵字第
1830號），因被告於本院準備程序進行中，就被訴事實為有罪之
陳述，本院依簡式審判程序判決如下：
    主  文
葉乃定犯攜帶兇器毀壞後門侵入住宅竊盜未遂罪，累犯，處有期
徒刑伍月，如易科罰金，以新臺幣壹仟元折算壹日。
    犯罪事實
一、葉乃定素行不佳，有多次竊盜之前科紀錄，不知悔改，復基
    於意圖為自己不法所有之竊盜犯意，於民國109年12月24日2
    1時許，駕駛車牌號碼000-0000號租賃小客車，行經羅謝瑞
    媛位於苗栗縣○○鄉○○街00○0號之住處，見上開房屋燈光昏暗
    無人在內，竟意圖為自己不法之所有，隨手撿起在客觀上足
    供兇器使用之老虎鉗1支，先拆除後門鐵皮浪板上之螺絲釘
    ，再將鐵皮浪板撐開，侵入羅謝瑞媛上開住處內，著手搜尋
    財物，然因未找到值錢之財物，遂自行離開而未遂，並將老
    虎鉗放回原處。嗣經羅謝瑞媛返家後發現抽屜遭人翻動，且
    後門鐵皮浪板遭破壞，經調閱監視器後報警處理，警方始循
    線查悉上情。
二、案經羅謝瑞媛訴由苗栗縣警察局苗栗分局報告臺灣苗栗地方
    檢察署檢察官偵查起訴。
    理  由
一、證據能力部分：
    簡式審判程序之證據調查，依刑事訴訟法第273 條之2 規定
    ，不受同法第159 條第1 項、第161 條之2 、第161 條之3
    、第163 條之1 及第164 條至第170 條所規定證據能力認定
    及調查方式之限制，故卷內所列各項證據，均有證據能力，
    合先敘明。
二、認定犯罪事實所憑之證據及理由：
    上揭犯罪事實業據被告葉乃定於檢察官偵查中、本院準備程
    序及審理中坦承不諱，核與告訴人羅謝瑞媛於警詢中證述之
    情節相符（見偵卷第57頁至第58頁），並有監視器錄影畫面
    截圖17張及被告照片3張（見偵卷第79至第85頁、第245頁至
    第251頁）、現場採證照片34張（見偵卷第267頁至第283頁
    ）、內政部警政署刑事警察局110年1月25日刑鑑字第110000
    3461號鑑定書乙件（見偵卷第65頁至第77頁）、遠通電收股
    份有限公司110年4月6日總發字第1100000466號函及車輛通
    行明細1份（見偵卷第117頁至第125頁）、警員製作之職務
    報告及車牌辨識資料（見偵卷第133頁至第195頁）、車號00
    0-0000號之車輛季租用約定承諾切結書影本1份（見偵卷第1
    99頁至201頁）、被告使用行動電話之遠傳通訊數據上網歷
    程查詢（見偵卷第253頁至第255頁）等在卷足憑，足認被告
    葉乃定上開任意性自白與事實相符。從而，本案事證明確，
    被告葉乃定上開加重竊盜未遂之犯行，洵堪認定，應依法論
    科。
三、論罪科刑：
（一）法律見解
　　㈠按刑法第321 條第1 項第1 款之侵入住宅竊盜罪，其所謂
      「住宅」，乃指人類日常居住之場所而言（最高法院76年
      台上字第2972號判例意旨參照）。次按修正前刑法第321 
      條第1項第2 款規定將「門扇」、「牆垣」、「其他安全
      設備」並列，則所謂「門扇」，係指門戶、窗扇等阻隔出
      入之設備而言；所謂「其他安全設備」，係指除門扇牆垣
      以外，依通常觀念足認為防盜之一切設備而言，如電網、
      門鎖以及窗戶等是（最高法院45年台上字第1443號、55年
      台上字第547 號判例、73年度台上字第3398號、78年度台
      上字第4418號判決意旨參照）。準此，實務上向來認為窗
      戶依通常觀念具有防閑作用，應屬修正前刑法第321 條第
      1 項第2 款所稱之「其他安全設備」，然刑法第321 條第
      1 項第2 款業於108 年5 月29日修正公布施行，並於同年
      5 月31日生效，考其修正理由略謂：「第1 項第2 款『門
      扇』修正為『門窗』，以符實務用語」，可知立法者為使法
      條文字契合實際語言使用情況，將「門扇」修正為「門窗
      」，而使「窗戶」得為其文義範圍所涵蓋，是依修正後刑
      法第321 條第1 項第2 款規定，所謂「門窗」即應包含窗
      戶在內。復按刑法第321 條第1 項第2款之毀越門窗牆垣
      或其他安全設備竊盜罪，所謂「毀」係指毀損或毀壞，「
      越」則指踰越或超越，毀與越不以兼有為限，若有其一即
      克當之，是祗要毀壞、踰越或超越門窗、安全設備之行為
      ，使該門窗、安全設備喪失防閑作用，即該當於前揭規定
      之要件（最高法院85年度台上字第4517號、93年  台上字
      第4891判決意旨參照）。
　　㈡①次按刑法第321條第1項第3款之攜帶兇器竊盜罪，係以行
      為人攜帶兇器竊盜為其加重條件，此所謂兇器，其種類並
      無限制，凡客觀上足對人之生命、身體、安全構成威脅，
      具有危險性之兇器均屬之，且祇須行竊時攜帶此種具有危
      險性之兇器為已足，並不以攜帶之初有行兇之意圖為必要
      （最高法院79年度台上字第5253號裁判要旨足資參照）。
      查被告葉乃定持以行竊之老虎鉗雖未扣案，但足以破壞告
      訴人住處之後門鐵皮浪板，可徵該老虎鉗應為金屬材質，
      質地堅硬，客觀上已足以對人之生命、身體、安全構成威
      脅，具有危險性，自屬兇器無疑。②又有刑法第321條第1
      項第2款之加重情形，自應論以加重竊盜罪，然破壞被害
      人住宅後門之毀損行為，已結合於所犯加重竊盜之罪質中
      ，無更行構成毀損罪之餘地（最高法院91年度台上字第43
      54號判決要旨參照）。③又按刑法第321條第1項第1款之侵
      入住宅竊盜罪，係將侵入住宅、竊盜二罪結合為獨立之加
      重竊盜罪，就該罪言，侵入住宅為加重竊盜罪之加重條件
      ，不得割裂適用（最高法院84年度台上字第441號裁判要
      旨參照）。④再刑法第321條第1項所列各款為竊盜之加重
      條件，如犯竊盜罪兼具數款加重情形時，因竊盜行為祇有
      一個，仍祇成立一罪，不能認為法律競合或犯罪競合（最
      高法院69年台上字第3945號裁判要旨參照）。是本案被告
      葉乃定破壞後門鐵皮浪板及侵入住宅部分，依上開說明，
      該毀損及侵入住宅行為已結合於所犯加重竊盜之罪質中，
      而無更行構成毀損罪及侵入住宅罪之理，合先敘明。
（二）核被告葉乃定所為，係犯刑法第321 條第2項、第1 項第1
      、2、3 款之攜帶兇器毀壞後門侵入住宅竊盜未遂罪。
（三）加重及減輕事由
    ㈠累犯
　　　被告葉乃定有下列前科紀錄：①因竊盜等案件，經本院以9
      7年度易字第230 號判決，判處有期徒刑3 月（共3 罪）
      、9 月（共5 罪），定應執行有期徒刑3 年10月確定；②
      因竊盜案件，經本院以97年度易字第598 號判決，判處有
      期徒刑6 月、7 月（共3 罪），定應執行有期徒刑2 年確
      定；③違反槍砲彈藥刀械管制條例案件，經本院以97年度
      訴字第407 號判決，判處有期徒刑3 年1 月，併科罰金新
      臺幣5 萬元確定；④因竊盜案件，經本院以97年度易字第7
      04 號判決，判處有期徒刑7 月（共2 罪），定應執行有
      期徒刑1 年確定；⑤因詐欺案件，經本院以97年度苗簡字
      第666 號判決，判處有期徒刑4 月，上訴後，經本院以97
      年度簡上字第76號判決駁回上訴確定。嗣上開①至⑤案件所
      示之罪刑，經本院以97年度聲字第1224號裁定，定應執行
      有期徒刑9 年9 月確定。被告於98年2月17日入監服刑後
      ，於104 年12月22日縮短刑期假釋，並付保護管束，又接
      續執行罰金易服勞役部分，於105 年2 月9 日出監，迄10
      7 年8 月21日縮刑期滿假釋未經撤銷，其未執行之刑以已
      執行論，此有臺灣高等法院被告前案紀錄表在卷可稽，被
      告於受徒刑執行完畢後，5 年以內故意再犯本案有期徒刑
      以上之罪，應論以累犯。本院考量被告因上開①、②、④等
      竊盜罪經入監執行完畢後，猶未能記取教訓，竟於假釋期
      滿後再犯本案之加重竊盜未遂犯行，堪認其嚴重欠缺尊重
      他人財產權之觀念，對於刑罰之反應力薄弱且具有特別惡
      性，如依刑法第47條第1 項之規定，就其所犯加重竊盜未
      遂犯行加重最低本刑，尚與罪刑相當原則及比例原則無違
      ，應依刑法第47條第1 項之規定加重其刑。
　　㈡未遂
　　　被告葉乃定加重竊盜未得手，屬於未遂犯，依刑法第25條
      第2項之規定，減輕其刑。
　　㈢被告葉乃定有上開加重及減輕事由，應先加後減。　
（四）爰審酌被告葉乃定有多次竊盜之前科紀錄（累犯部分不重
      複評價），有臺灣高等法院被告前案紀錄表在卷足稽，足
      見其人素行不佳，假釋期滿出監後，不知悔改，再犯本次
      竊盜案件，危害當地社會治安，尚未與告訴人成立民事和
      解，理應重罰，惟念其犯後能坦白承認，節省有限之司法
      資源，及據其向本院自述教育程度為國中畢業，曾從事白
      牌司機，未婚亦無小孩等一切情狀，量處如主文所示之刑
      ，並諭知易科罰金之折算標準，以資懲儆。
四、至被告葉乃定行竊之工具老虎鉗1 支，係被告葉乃定在屋外
    撿拾作為行竊之工具，且已放回原處，已據被告葉乃定向本
    院供述甚明，該老虎鉗既非被告葉乃定所有，又非違禁物，
    本院不另為沒收之諭知。另扣案之鞋子1雙，係被告葉乃定
    日常生活所穿之鞋子，非行竊工具，本院亦不另為沒收之諭
    知，附此敘明。
據上論斷，應依刑事訴訟法第273 條之1 第1 項、第299 條第1
項前段，判決如主文。
本案經檢察官呂宜臻提起公訴，檢察官黃振倫到庭執行職務。
中　　華　　民　　國　 110　　年　　8 　　月　　26　　日
                  刑事第一庭    法　官　柳章峰
以上正本證明與原本無異。　　　　　　　　　　　　　　　　如不服本判決應於收受判決後20日內向本院提出上訴書狀，並應敘述具體理由。其未敘述上訴理由者，應於上訴期間屆滿後20日內向本院補提理由書(均須按他造當事人之人數附繕本)「切勿逕送上級法院」。告訴人或被害人如對本判決不服者，應具備理由請求檢察官上訴，其上訴期間之計算係以檢察官收受判決正本之日期為準。　　　　　　　　　　　　　　　　　　　　　　　
      　　　　　　　　　　　　　書記官　王祥鑫　　　　　
中　　華　　民　　國　　110 　年　　8 　　月　　26　　日
附錄論罪科刑法條：
中華民國刑法第321條
犯前條第1 項、第2 項之罪而有下列情形之一者，處6 月以上5
年以下有期徒刑，得併科50萬元以下罰金：
一、侵入住宅或有人居住之建築物、船艦或隱匿其內而犯之。
二、毀越門窗、牆垣或其他安全設備而犯之。
三、攜帶兇器而犯之。
四、結夥三人以上而犯之。
五、乘火災、水災或其他災害之際而犯之。
六、在車站、港埠、航空站或其他供水、陸、空公眾運輸之舟、
    車、航空機內而犯之。
前項之未遂犯罰之。